【裁判字號】    90,上訴,1795
【裁判日期】    901227
【裁判案由】    違反槍砲彈藥刀械管制條例
【裁判全文】
臺灣高等法院高雄分院刑事判決          九十年度上訴字第一七九五號
    上  訴  人
    即  被  告  乙○○
右上訴人因違反槍砲彈藥刀械管制條例案件，不服臺灣高雄地方法院九十年度易字第
三０九一號中華民國九十年十月二十六日第一審判決（起訴案號：臺灣高雄地方法院
檢察署九十年度偵字第一四０一０號），提起上訴，本院判決如左：
      主      文
上訴駁回。
      事      實
一、乙○○曾於民國七十四年間因違反槍砲彈藥刀械管制條例案件，經原審判處有期
    徒刑二月，緩刑三年確定，及於七十五年間因犯贓物罪，經原審判處有期徒刑六
    月確定，再經原審撤銷前開緩刑之宣告接續執行，並於七十六年二月二十三日執
    行完畢，詎仍不知悔改，竟於七十九年五月間某日，在台南市○區○○路某模型
    店內，以新台幣（下同）六千元之價格購得可發射金屬且具有殺傷力之玩具空氣
    長槍一枝（槍枝管制編號0000000000號）而未經許可持有之。嗣於九
    十年六月十九日下午一時四十分許，為警據報持臺灣高雄地方法院檢察署檢察官
    核發之搜索票，在其高雄縣甲仙鄉○○村○○路七十五號住處外之草叢堆內查獲
    ，並扣得上開可發射金屬且具有殺傷力之玩具空氣長槍一枝。
二、案經臺南縣警察局善化分局移送臺灣高雄地方法院檢察署檢察官偵查起訴。
      理      由
一、訊據上訴人即被告乙○○固坦承有於前揭時、地為警在住處外之草叢堆內查獲上
    開玩具空氣長槍一枝之事實，惟矢口否認有何違反槍砲彈藥刀械管制條例之犯行
    ，辯稱：查獲之玩具空氣長槍並不是伊的，是警察自己去查獲的云云。然查，右
    揭事實，業據被告於警訊時供承不諱，且證人即查獲之警員吳克強於原審審理時
    到庭證稱：當天是據報有毒品及槍砲所以前往被告住處追查，先在住處內查獲毒
    品，再詢問被告是否尚有槍砲，被告始帶同前往住處外之草叢堆內找到扣案之槍
    枝，當時走一、二分鐘才到藏放處，藏放處距離住處約有一百公尺，藏放處有很
    長的雜草，要撥開草才可以發現等語（見原審九十年十月十二日審判筆錄），再
    參以被告之住處與上開玩具空氣長槍藏放處之距離約有一百公尺，有證人吳克強
    於原審當庭所繪製之現場圖一紙在卷可按，且藏放處有長草掩蓋，須將長草撥開
    始能發現上開槍枝，有查獲之現場照片一張附於警卷可憑，顯見被告藏放上開槍
    枝之處所極為隱蔽，若非被告主動告知證人上開槍枝之藏放處，則證人實無自行
    前往該草叢堆內查獲該槍枝之可能，是被告前開所辯顯係事後卸飾之詞，不足採
    信。又扣案之土造瓦斯長槍一枝經送內政部警政署刑事警察局以性能檢驗法及動
    能測試法檢驗結果，送鑑土造瓦斯長槍一枝（槍枝管制編號000000000
    0號），認係玩具空氣長槍，以小型二氧化碳高壓鋼瓶內氣體為發射動力，經實
    際試射，其彈丸單位面積動能為二十一‧三九焦耳＼平方公分，發射速度為一一
    六‧七公尺＼秒，又依日本科學警察研究所之研究結果，彈丸單位面積動能達二
    十焦耳＼平方公分，則足以穿入人體皮肉層，即具殺傷力等情，有該局九十年七
    月六日刑鑑字第一○七三四九號鑑驗通知書一紙及該通知書所附之「司法院秘書
    長八十一年六月十一日秘台廳（二）字第○六九八五號函釋示」等在卷可憑，是
    足證扣案之上開槍枝確係屬槍砲彈藥刀械管制條例第四條第一款所規定之其他可
    發射金屬具有殺傷力之玩具空氣長槍至甲。此外，復有搜索票、執行搜索報告及
    搜索扣押證甲筆錄各一份附卷可稽。本件事證甲確，被告犯行洵堪認定。
二、按槍砲彈藥刀械管制條例雖係於八十六年十一月二十四日修正公布施行，而於同
    年月二十六日生效，惟無故持有槍枝為繼續犯，一經持有犯罪即告成立，其嗣後
    之繼續持有，乃犯罪行為之繼續，並非犯罪狀態之繼續，而刑法第二條所稱之行
    為後係指最後行為終了之後，被告既係於七十九年五月間某日自台南市○區○○
    路某模型店內購得前開可發射金屬且具有殺傷力之玩具空氣長槍，而以單一持有
    之行為繼續至九十年六月十九日下午一時四十分許，揆諸上開說甲，應無新舊法
    比較之問題，而應依現行法論處。是核被告乙○○所為，係犯槍砲彈藥刀械管制
    條例第十一條第四項之未經許可持有可發射金屬具有殺傷力之玩具空氣長槍罪。
    又被告曾於七十四年間因違反槍砲彈藥刀械管制條例案件，經原審判處有期徒刑
    二月，緩刑三年確定，及於七十五年間因犯贓物罪，經原審判處有期徒刑六月確
    定，再經原審撤銷前開緩刑之宣告接續執行，並於七十六年二月二十三日執行完
    畢，有臺灣高雄地方法院檢察署刑案資料查註紀錄表及臺灣高等法院被告全國前
    案紀錄表各一份在卷可參，其受有期徒刑執行完畢，於五年以內再犯有期徒刑以
    上之本罪，為累犯，應依刑法第四十七條之規定，加重其刑。
三、原審因而適用槍砲彈藥刀械管制條例第十一條第四項，刑法第十一條前段、第四
    十七條、第四十二條第二項、第三十八條第一項第一款、罰金罰鍰提高標準條例
    第二條，現行法規所定貨幣單位折算新台幣條例第二條之規定，並審酌被告甲知
    槍枝對社會之危害重大，為法律所嚴加取締，竟仍持有，助長槍枝流動，其行為
    對社會安全威脅不輕、破壞社會秩序，惟念其持有上開槍枝係為射擊動物，且尚
    未有持上開玩具空氣長槍進而犯罪之行為等一切情狀，量處有期徒刑一年六月，
    併科罰金新台幣五萬元，罰金如易服勞役，以新台幣九百元即銀行三百元折算一
    日。並認依槍砲彈藥刀械管制條例第十九條第一項雖規定應於刑之執行完畢或赦
    免後，令入勞動場所，強制工作三年，惟是項規定，不問對行為人有無預防矯治
    其社會危險性之必要，一律宣付強制工作三年，限制其中不具社會危險性之受處
    分人之身體、自由部分，其所採措施與所欲達成預防矯治之目的及所需程度，不
    合憲法第二十三條所定之比例原則，是犯上開條例第十九條所定之罪，不問對行
    為人有無預防矯治其社會危險性之必要，一律宣付強制工作三年之部分，應自八
    十七年十二月十八日起停止適用，業經司法院大法官會議釋字第四七一號解釋在
    案。且該條例第十九條規定，亦經總統於九十年十一月十四日公布刪除，自無適
    用該條例第十九條宣告強制工作之餘地。又認扣案之玩具空氣長槍一枝（槍枝管
    制編號0000000000號），係屬違禁物，應依刑法第三十八條第一項第
    一款宣告沒收。經核原判決認事用法並無不當，量刑亦屬適度。被告上訴意旨，
    仍執前詞，否認犯罪，指摘原判決不當，為無理由，應予駁回。
據上論斷，應依刑事訴訟法第三百六十八條，判決如主文。
本案經檢察官邱榮藏到庭執行職務。
中    華    民    國     九十       年      十二      月      二十七    日
                              臺灣高等法院高雄分院刑事第三庭
                                  審判長法官  周賢銳
                                        法官  陳中和
                                        法官  謝宏宗
右正本證甲與原本無異。
如不服本判決，應於判決送達後十日內向本院提出上訴狀，其未述理由者並應於提
出上訴狀後十日內向本院補提理由書（應附繕本)。
                                      書記官  王秀娟
中    華    民    國     九十一     年       一       月       二       日
附錄：本判決論罪科刑法條：
槍砲彈藥刀械管制條例第十一條第四項：
未經許可，持有、寄藏或意圖販賣而陳列第一項所列槍砲者，處一年以上七年以下有
期徒刑，併科新臺幣七百萬元以下罰金。
                                                                        ｋ


司法院資訊處製作；財團法人民間司法改革基金會備份。
